Minutes et répertoires du notaire René SAINXOT, 18 août 1584 - 1604 (étude XXIII)
Archives nationales
Minutes et répertoires du notaire René SAINXOT (étude XXIII)
18 août 1584 - 1604
MC/ET/XXIII/206 - MC/ET/XXIII/230
Etude XXIII; Sainxot, René
Archives nationales de France
Minutes et répertoires: la loi 2008-696 du 15 juillet 2008 relative aux archives a fixé à 75 ans à compter de la date de l'acte, ou à 25 ans à compter de la date du décès de l'intéressé si ce délai est plus bref, le délai de communication des minutes et répertoires des notaires; ce délai est porté à 100 ans à compter de la date de l'acte si le document se rapporte à un mineur (code du Patrimoine, articles L213-2, 4e d et 5e).
Autres documents de l'étude (dossiers de clients, comptabilité...): s'agissant d'archives privées, ces documents sont communicables selon les modalités fixées par le déposant ou le donateur.
Certains documents ne sont pas accessibles en raison de leur mauvais état de conservation.
Versement
Attention: ce notaire n'a pas laissé de répertoire pour son activité dans l'étude XXIII
Accès aux instruments de recherche de tous les notaires de l’étude XXIII
Archives de l'étude XXIII
- Minutes de René SAINXOT, 1584 - janvier 1605; MC/ET/XXIII/206 - MC/ET/XXIII/230
  - Minutes. 1584, 21 août - 1585, décembre, 21 août 1584 - décembre 1585; MC/ET/XXIII/206; registre
    Informations concernant le classement:
    Le niveau inférieur de description, quand il existe, correspond aux minutes d'actes. Toutes les minutes ne sont pas forcément décrites une à une. Les descriptions de ces minutes sont plus ou moins détaillées.
  - Minutes. 1585, décembre - 1586, décembre, décembre 1585 - décembre 1586; MC/ET/XXIII/207; registre. Document détérioré.
    Manque(s) constaté(s) dans cet article:
    Le début de l'article manque.
  - Minutes. 1587, MC/ET/XXIII/208; registre
  - Minutes. 1588, MC/ET/XXIII/209; registre
    - Contrat de mariage entre Antoine Mornac, avocat en la cour de parlement, demeurant rue de la Harpe, paroisse Saint-Côme, d'une part, et Marie Nynan, demeurant rue de la Harpe, paroisse Saint-Côme, fille de maître Guy Nynan, décédé, notaire au Châtelet de Paris, et de Geneviève de L'Isle, demeurant rue de la Harpe, paroisse Saint-Séverin, d'autre part., 11 août 1588; MC/ET/XXIII/209; fol. 332
      Informations complémentaires:
      La mère, stipulant pour sa fille.
      Origine de l'information:
      Mariages à Paris de 1570 à 1635 (4550 actes), relevés effectués sous la dir. de Roland Mousnier, v. 1960-1976 (voir contexte dans le Plan d’orientation général - Notaires de Paris, guides thématiques du Minutier).
      Date de création de la notice: 2007
      Date de révision: 2019 (Marie-Françoise Limon-Bonnet).
      contrat de mariage; Harpe (rue de la); L'Isle, Geneviève de; Mornac, Antoine; Ninan, Guy; Ninan, Marie; avocat au parlement (Ancien Régime); notaire
    - Contrat de mariage entre Jacques Desmanvilles, maître maréchal, demeurant à Saint-Cloud, fils de Jacques Desmanvilles, maître maréchal, demeurant à Saint-Cloud et de Marguerite Paramour, d'une part, et Thiennette Leudier, veuve, demeurant à Saint-Cloud, veuve de Pierre Penecher, apothicaire, fille de Jean Leudier, tailleur d'habits, demeurant rue de la Harpe et de Jacqueline Claudinnier, demeurant rue de la Harpe, d'autre part., 27 août 1588; MC/ET/XXIII/209; fol. 351 (IIIC LI)
      contrat de mariage; Harpe (rue de la); Saint-Cloud (Hauts-de-Seine); Claudinnier, Jacqueline; Desmanvilles, Jacques; Leudier, Jean; Leudier, Thiennette; Paramour, Marguerite; Penecher, Pierre; pharmacien; maréchal-ferrant; tailleur d'habits
    - Contrat de mariage entre Robert Delaborne, archer des gardes de feu le frère du roi, capitaine du château de Milly-en-Gâtinais, demeurant à Milly-en-Gâtinais, d'une part, et Noëmie Fardeau, majeure, demeurant rue de Bièvre, paroisse Saint-Étienne-du-Mont, d'autre part., 31 août 1588; MC/ET/XXIII/209; fol. 359
      Noëmie Fardeau, usant et jouissant de ses droits, et demeurant en la maison de monsieur Cadot, procureur au Châtelet de Paris.
      Précisions sur les lieux: Milly-la-Forêt (Essonne)--Château
      contrat de mariage; Milly-la-Forêt (Essonne); Bièvre (rue de); Cadot (M.); Delaborne, Robert; Fardeau, Noëmie; officier (armée); administrateur; procureur de justice (Ancien Régime)
    - Contrat de mariage entre Nicolas de Hault l'aîné, marchand drapier, demeurant rue Saint-Antoine, fils d'Arnould de Hault, décédé, marchand de vin, demeurant à Abbeville, et de Marie Courtois, décédée, demeurant à Abbeville, d'une part, et Madeleine Albitte, veuve, demeurant rue de la Harpe, paroisse Saint-Séverin, veuve de Philippe Le Duc, bourgeois de Paris, marchand drapier chaussetier, fille de Denis Albitte, bourgeois de Paris, décédé, marchand drapier, et de Madeleine Pulleu, d'autre part., 7 septembre 1588; MC/ET/XXIII/209; fol. 376 (IIIC LXXVI)
      Le futur demeure en la maison du sire Denis Legros, marchand drapier, bourgeois de Paris, rue Saint-Antoine.
      contrat de mariage; Abbeville (Somme); Harpe (rue de la); Saint-Antoine (rue); Albitte, Denis; Albitte, Madeleine; Courtois, Marie; Hault, Arnoul de; Hault, Nicolas de (père); Le Duc, Philippe; Legros, Denis; Pulleu, Madeleine; négociant; négociant; commerçant
  - Minutes. 1589, MC/ET/XXIII/210; registre
    - Contrat de mariage entre Pierre Valler, marchand sellier lormier, demeurant rue Saint-Honoré à l'Enseigne de l'Etoile, paroisse Saint-Germain-l'Auxerrois, d'une part, et Geneviève Davy, veuve, demeurant rue de la Harpe, paroisse Saint-Séverin, veuve de Leonard Salladin, maître sellier lormier, fille de Christophe Davy, maître cordier, d'autre part., 24 août 1589; MC/ET/XXIII/210
      Le futur habite chez honorable homme Simon Solgain, maître sellier lormier à Paris, son maître présent, et Claude Genes, sa femme; il est précisé pour la profession du mari décédé(e) de la future, aussi maître sellier lormier.
      contrat de mariage; Etoile (enseigne de l'); Harpe (rue de la); Saint-Honoré (rue); Davy, Christophe; Davy, Geneviève; Genes, Claude; Salladin, Léonard; Solgain, Simon; Valler, Pierre; cordier; sellier; forgeron
    - Contrat de mariage entre Claude Sandrier, boulanger, demeurant devant l'église Notre-Dame, fils de Claude Sandrier, décédé, procureur à Sens, demeurant à Sens, d'une part, et Louise de Soissons, demeurant rue de la Bûcherie, paroisse Saint-Étienne-du-Mont, fille de Paul de Soissons, décédé, et de Jeanne Mirion, décédée, d'autre part., 26 novembre 1589; MC/ET/XXIII/210
      Le futur, natif de Sens; la future, native de Sens; la future, assistée de Michel Chesteau, praticien au Palais à Paris et Tristane de Soissons sa femme, stipulant pour la future épouse, leur soeur; la future habite chez ledit Chesteau
      contrat de mariage; Bûcherie (rue de la); Notre-Dame (cathédrale); Sens (Yonne); Chesteau, Michel; Mirion, Jeanne; Sandrier, Claude; Soissons, Louise de; Soissons, Paul de; Soissons, Tristane de; boulanger; juriste
  - Minutes. 1590, janvier - août, janvier - août 1590; MC/ET/XXIII/211; registre
  - Minutes. 1594, 18 avril - décembre, 18 avril - décembre 1594; MC/ET/XXIII/212; registre
  - Minutes. 1595, MC/ET/XXIII/213; registre
  - Minutes. 1596, MC/ET/XXIII/214; registre
  - Minutes. 1597, MC/ET/XXIII/215; registre
  - Minutes. 1598, MC/ET/XXIII/216; registre
    - Vente par Hélie Du Tillet, sieur de Gouaix, conseiller du roi, maître ordinaire de son hôtel [syndic des créanciers de feue la reine mère du roi], demeurant à Nogent-le-Rotrou, procureur de la succession de feue la reine mère du roi (copie de la procuration de la comtesse de Beaufort, jointe) à Louis Buisson,[conseiller] procureur de la Reine Louise, de la terre de Chenonceaux [avec dédommagement à la comtesse de Beaufort et ce en présence de Thomas Aubery, procureur de Philippe Emmanuel de Lorraine., 22 juin 1598; MC/ET/XXIII/216; fol. 332
      Fichier dit 'général' XVIIe-XVIIIe siècles, par le personnel du Minutier, 1954-1999 ( fichier papier entièrement dématérialisé; voir contexte dans le Plan d’orientation général - Notaires de Paris, guides thématiques du Minutier).
      Date de création de la notice: 2010
      procuration; acte de vente; Chenonceaux (Indre-et-Loire); Du Tillet, Hélie
  - Minutes. 1599, MC/ET/XXIII/217; registre
  - Minutes. 1600, MC/ET/XXIII/218; registre
    - § Nombreux actes concernant François DU LYON, Conseiller du Roi, ci-devant Premier Président en la cour des Monnaies, demeurant à Saint-Germain-des-Prés-lez-Paris., 1600; MC/ET/XXIII/218
      Date de révision: 2011-2012
      Du Lyon, François
    - § Interpellation de Guilielme de VARYC, gentilhomme Flamand demeurant à Saint-Germain-des-Prés, pour et au nom de Rémy PICHON, commissaire général des Mines de France, à Jean MARTIN, secrétaire de la chambre du Roi, actuellement en la TUILERIE de la Chaise à Saint-Germain-des-Prés, pour qu'il lui baille certains lieux de ladite TUILERIE. (dernier acte de décembre), 1600; MC/ET/XXIII/218; fol. 794
      Artisans XVIIe, par M. Jurgens, M.A. Fleury, R. Gourmelon et le personnel du Minutier central, 1954-1996 (fichier papier entièrement dématérialisé; voir contexte dans le Plan d’orientation général - Notaires de Paris, guides thématiques du Minutier).
      Varyc, Guilielme de; Pichon, Rémy; Martin, Jean
    - § Plusieurs actes de Guilielme, Jacques et Sasbout de VARICQ, frère, demeurant en leur tuilerie construit à Saint-Germain-des-Prés, au bord de l'eau, gentilhommes HOLLANDAIS., 1600; MC/ET/XXIII/218
    - § Plusieurs actes de la famille CREVANT., 1600; MC/ET/XXIII/218
    - § Plusieurs actes de Nicolas NOEL, maître CORDONNIER à Paris., 1600; MC/ET/XXIII/218
      Noël, Nicolas; Noël, Claude
    - § Plusieurs actes concernant la Verrerie établie au faubourg SAINT-GERMAIN-des-PRÉS., 1600; MC/ET/XXIII/218
      Saint-Germain-des-Prés (faubourg)
    - Plusieurs actes entre Jacques Nynan, avocat en la cour de Parlement, demeurant rue de la Harpe, et Jean Nynan, conseiller élu en l'élection de Paris, héritiers de défunts Guy Nynan, notaire au Châtelet et Geneviève de L'Isle, leurs père et mère., 1600; MC/ET/XXIII/218
      Date de révision: 2019 (Marie-Françoise Limon-Bonnet)
      Ninan, Jacques
    - § Plusieurs actes de Paul PETAU, conseiller du Roi en sa cour de Parlement, demeurant rue du Battoir., 1600; MC/ET/XXIII/218
      Petau, Paul
    - § Nombreux actes dans l'étude concernant François BRICONNET, Sieur de GLATIGNY, conseiller du Roi, général en sa cour des Monnaies, demeurant rue de la Harpe, paroisse Saint-Benoît., 1600; MC/ET/XXIII/218
      Briçonnet, François
    - § Constitution par Anne de REFUGE, veuve de Jean de ROCHEFORT, chevalier de l'ordre du Roi, en son nom et comme procuratrice de René de ROCHEFORT, son fils, à Claude BARENTIN, conseiller et aumônier ordinaire du Roi, chanoine en l'église de Tours, actuellement à Paris, au collège de Tours, rue Serpente, de 66 écus 2/3 de rente moyennant 800 écus. Indemnité., 5 janvier 1600; MC/ET/XXIII/218; fol. V et fol. XI
      constitution de rente; Rochefort, Jean de
    - § Devis et marché de charpenterie par Jean de Rouvron, maître charpentier demeurant à Palaiseau, à Henry de Luxembourg, Prince de TINGRY, seigneur et baron de THORE, MASSY et autres lieux, représenté par Humbert-Jacques MYNETTE, écuyer demeurant ordinairement à la suite de Henry de LUXEMBOURG, François de LA BARRE, secrétaire de Henry de LUXEMBOURG, pour la remise à neuf du moulin à vent de la terre et seigneurie de Massy., 13 janvier 1600; MC/ET/XXIII/218; fol. XXXVII
      devis; marché; Luxembourg (Henry de); Rouvron, Jean de
    - § Transaction entre Jean GILBERT, sieur de LA CHAUSSEE, échevin du corps et collège de la ville de SAINT-JEAN-d'ANGELY, y demeurant, d'une part, et Guillaume BROUARD, maître charpentier en ladite ville de SAINT-JEAN-d'ANGELY, d'autre part., 13 janvier 1600; MC/ET/XXIII/218; fol. XXXIII
      accord
    - § Déclaration de Balthasard GRANGIER, conseiller et aumônier ordinaire du Roi, abbé de l'abbaye Saint-Barthélemy de Noyon, chanoine en l'église Notre-Dame de Paris, demeurant au cloître de ladite église, à François BRICONNET, sieur de GLATIGNY, au sujet du revenu temporel de l'abbaye Saint-Barthélemy., 15 janvier 1600; MC/ET/XXIII/218; fol. XXXIX
      déclaration; Grangier (Balthasard)
    - § Mariage de René DU CHASTELET, chevalier de l'ordre du Roi, conseiller aux conseils d'état et privé du duc de LORRAINE, gentilhomme ordinaire de la chambre du prince, cardinal de LORRAINE, seigneur de BAZEMONT en Lorraine, y demeurant, et de Gabrielle de LENONCOURT, fille de défunt Louis de LENONCOURT, chevalier de l'ordre du Roi, capitaine de 50 homme d'armes des ordonnances de S.M., et de Jeanne de DINTEVILLE, sa veuve, à présent femme de Philibert de CHOISEUL, chevalier, demeurant à présent à Paris rue et paroisse Saint-Christophe en la Cité; en présence de Philippe de LENONCOURT, son frère, abbé de Rebais et du Moutier en Argonne conseiller et aumônier ordinaire du Roi., 11 mars 1600; MC/ET/XXIII/218; fol. VIII/XX/V
      contrat de mariage; Lenoncourt (Gabrielle de); Lenoncourt, Philippe de
    - § Bail par Mathieu CHASTEGNIER, procureur en la cour de Parlement, comme tuteur des enfants de défunt Marin JAHU, maître tailleur d'habits, pour 4 ans, à René LAGNEAU, maître fourbisseur à Paris, de la Maison à l'enseigne de la Licorne sise sur le PONT SAINT-MICHEL, moyennant 50 écus de loyer annuel; Bail par Jean CORDIER, maître fourbisseur, en présence de René Lagneau., 16 mars 1600; MC/ET/XXIII/218; fol. VIII/XX/XIX
      bail; Pont Saint-Michel (Maison à l'enseigne de la Licorne sise sur le)
    - § Vente par Enoch MINGRE, fruitier chef de la fruiterie du Roi, demeurant à Blois, à Henu MARTIN, demeurant à Amboise, de l'OFFICE de FRUITIER, chef de la FRUITERIE du Roi, moyennant 600 écus., 16 mars 1600; MC/ET/XXIII/218; fol. VIII/XX/XV
      acte de vente
    - § Quittance de Marie SAULCIER, veuve de Bénigne LE RAGOIS, conseiller, notaire, secrétaire du Roi, maison et couronne de France, demeurant rue des Poitevins, à Marc MYRON, chevalier, sieur de L'HERMITAGE, conseiller du roi en son conseil d'état et privé, premier médecin de Sa Majesté, pour le rachat d'une rente constituée par Marc MYRON et Marie GENERON, jadis sa femme, le 10 juillet 1586 par devant LENOIR et LUSSON., 23 mars 1600; MC/ET/XXIII/218; fol. IX/XX/XVIII
      quittance; Myron, Marc
    - § Marché par Mathieu BARRIER, maître jardinier au faubourg Saint-Jacques, paroisse Saint-Jacques-du-Haut-Pas, à Samuel de LA NAUVE, conseiller du Roi en sa cour de Parlement, demeurant rue d'Hautefort, pour cultiver et entretenir le jardin de la maison de Samuel de LA NAUVE, pour le temps que durera le bail., 8 avril 1600; MC/ET/XXIII/218; fol. II/C/XXVI
      bail; marché; La Nauve (Samuel de)
    - § Transaction entre Pascal VINCENT, maçon demeurant au faubourg Saint-Germain-des-Prés, rue et paroisse Saint-Sulpice, Françoise YVOIRE, sa femme, demeurant rue Saint-Martin, et Madeleine PEUHARDIE, avec laquelle Pascal VINCENT a fait des promesses de mariage en l'absence de lad. YVOIRE. Ils conviennent de se désister de ses promesses et Pascal VINCENT de reprendre la vie commune avec lad. YVOIRE., 8 avril 1600; MC/ET/XXIII/218
      contrat de mariage; accord; Vincent (Pascal)
    - § Bail par Jean CORDIER et René LAGNEAU, maîtres fourbisseurs demeurant sur le Pont-Saint-Michel, paroisse Saint-Séverin, pour 3 ans 9 mois à Jean FROTTE, bourgeois de Paris, demeurant en la maison à l'enseigne de la Hache, rue de la VIEILLE-BOUCLERIE, de ladite maison, moyennant 50 écus de loyer annuel., 15 avril 1600; MC/ET/XXIII/218; fol. II/C/XXX
      bail; Vieille-Bouclerie (rue de la)
    - § Mariage de François HAMON, compagnon menuisier, rue du Plâtre, susdite paroisse, et de Madeleine SAUVAIGE, fille de défunt Julien SAUVAIGE et Jenneton HERBET, demeurant en Picardie, elle demeurant au logis et service de Antoine MORNAC, avocat en Parlement, rue des Massons, paroisse Saint-Séverin., 16 avril 1600; MC/ET/XXIII/218; fol. II/C/XXXVI
      contrat de mariage; Sauvaige, Madeleine
    - § Bail par Geneviève VASSETZ, demeurant rue de la Harpe, veuve de François PAJOT, maître apothicaire, épicier, bourgeois de Paris, pour 5 ans, à Gaspard BELON, procureur en la cour de Parlement, demeurant rue de BUCI, de la maison dans laquelle il demeure, avec cour, jardin, moyennant 66 écus 2/3 de loyer annuel; Donation par lad. VASSETZ à Marie THOURET sa petite fille, femme de Nicolas DEMONCELT aussi apothicaire., 17 avril 1600; MC/ET/XXIII/218; fol. II/C/XXXIIII
      bail; Buci (rue de)
    - § Titre nouvel par Josias MERCIER, écuyer, Laurent et Ambroise BACHOT, ingénieurs du Roi, envers les gouverneurs et administrateurs de l'HÔPITAL de la SAINTE TRINITÉ, comme détenteurs d'une maison et jardin rue de Seine, faisant partie d'une grande place qui fut autrefois baillée à rente, et sur laquelle l'HÔPITAL de la SAINTE TRINITÉ a droit de recevoir chaque année 9 écus 54 sols de rente., 20 avril 1600; MC/ET/XXIII/218; fol. II/C/XLVI
      titre nouvel
    - § Vente par Pierre LE TELLIER, avocat au Grand conseil du Roi, demeurant rue de la Vieille-Bouclerie, paroisse Saint-Séverin, à Laurent DU COULDRAY, maître orfèvre à Paris, de la maison où pend l'enseigne la Housse Gillet, rue SAINT-MARTIN, moyennant 1040 écus., 20 avril 1600; MC/ET/XXIII/218; fol. II/C/XLVIII
      acte de vente; Saint-Martin (rue)
    - § Echange entre Christophe de SEVE, conseiller du Roi en son conseil d'état et Ier président en sa cour des Aides, et Anne de SEVE, veuve de Claude MARCHAND, écuyer sieur des LIGNERES, d'une maison à ISSY, rue basse du village, avec grand corps d'hôtel à pignon sur rue, jardin, grange étables, plus terres, vignes et héritages ayant appartenu au défunt MARCHAND, contre huit vingt six écus deux tiers de rente., 21 avril 1600; MC/ET/XXIII/218; fol. II/C/L
      échange
    - § Quittance de rachat d'une rente qui avait été constituée à défunt Jacques de LA MOTHE, écuyer, premier valet de chambre du Roi.(et à la suite: même date: consentement par François de LA MOTHE LE VAYER, conseiller du roi, substitut du Procureur général du Roi en sa cour de Parlement, exécuteur testamentaire de défunt Jacques de LA MOTHE), 24 avril 1600; MC/ET/XXIII/218; fol. II/C/LVI
      quittance; La Mothe (Jacques de)
    - § Quittance de Jean DELACROIX, maître barbier-chirurgien à Paris et du commun du Roi, demeurant au bas du Pont Saint-Michel, à Robert GRASSETEAU, chirurgien à Rours, à la suite d'un accord fait entre eux., 26 avril 1600; MC/ET/XXIII/218; fol. II/C/LVIII
      accord; quittance; Delacroix, Jean
    - § Déclaration de Claude LE MAIRE, secrétaire et procureur d'Anne d'EST, duchesse de NEMOURS et de CHARTRES, fondé de procuration de la duchesse de NEMOURS, passée ce jourd'hui, comme quoi il s'est adressé à Jean LE CARON, procureur en Parlement pour savoir où sont logées Marie et Diane de BOULLAINVILLER auxquelles a été adjugée la 8e partie de Verneuil., 1er mai 1600; MC/ET/XXIII/218; fol. II/C/LXVII
      procuration; déclaration; Le Maire, Claude
    - § Quittance de rachat par Sébastien DUMOLIN, libraire à Tours, à Jean GESSELIN, marchand libraire demeurant rue Saint-Jacques à l'enseigne l'image Saint-Martin, paroisse Saint-Benoît, en son nom et à cause de Mathurine LE TROT, sa femme, auparavant veuve de Georges DROBET, marchand libraire et relieur du Roi, à cause d'une rente par eux constituée le 5 octobre 1595 devant SAINXOT.(cf. XXIII, 213, 1595, 5 octobre, f° VcLXX), 3 mai 1600; MC/ET/XXIII/218; fol. II/C/LXVIII
      quittance; Gesselin, Jean; Sainxot
    - § Accords entre François CHALOPPIN, pileur de soude en la verrerie de Saint-Germain-des-Prés, y demeurant, tant pour lui que pour Anne BAILLY, sa femme, et Guillaume QUENTIN, marchand verrier, demeurant au Marché Neuf, représenté par Catherine PIA, sa femme, au sujet de marchandises de verrerie cassée à la suite d'une dispute., 4 mai 1600; MC/ET/XXIII/218; fol. II/C/LXIX
      accord; Quentin, Guillaume
    - § Bail par François DU LYON, conseiller du Roi et naguère premier président en sa cour des Monnaies, demeurant rue de l'Eperon, paroisse Saint-André-des-Arts, pour 6 ans, à Isaac ARNAULD, avocat en Parlement, d'une maison rue Poupée dans laquelle demeure M. de BULZON, conseiller en Parlement; Compte final entre Claude DU BELLAY, veuve de Antoine de NEUFVILLE, chevalier et baron de MAIGNAC, demeurant au Collège Mignon rue du Battoir, et François DU LYON, pour les arrérages d'une rente., 8 mai 1600; MC/ET/XXIII/218; fol. II/C/IIII/XX/; fol. II/C/IIII/XX/IIII
      bail; Du Lyon, François; Bulzon, de
    - § Donation par Geneviève VASSETZ, veuve de François PAJOT, maître apothicaire-épicier à Paris, à Marie THOURET, sa petite-fille, femme de Nicolas DEMONCELET, aussi maître apothicaire-épicier à Paris, de la moitié par indivis d'une maison, cour et jardin sis rue de BUCI en laquelle demeure à présent Gaspard BELON, procureur en Parlement., 31 mai 1600; MC/ET/XXIII/218; fol. III/C/XXXIIII
      donation; Buci (rue de)
    - § Donation par Geneviève VASSETZ, veuve de François PAJOT, maître apothicaire-épicier, bourgeois de Paris, demeurant rue de la Harpe, à Nicolas DEMONCELT, maître apothicaire et épicier, bourgeois de Paris, et Marie THOURET, sa femme, demeurant rue de la Harpe, à cause de Marie THOURST, sa petite-fille, de la moitié par indivis d'une maison, cour et jardins, sis rue de Buci; Quittance de Nicolas DEMONCELT et autres., 31 mai 1600; MC/ET/XXIII/218; fol. III/C/XXXIIII
      donation; Demoncelt, Nicolas
    - § Mariage de Pierre MISERE, sommelier de panneterie de la reine Marguerite, duchesse de VALOIS, fils de Pierre MISERE, sommelier d'échansonnerie de ladite reine MARGUERITE, et de Jeanne LE LIEVRE, demeurant à Marly-le-Châtel, et de Suzanne de BUTERNAY, fille de défunt Jean de BUTERNAY, écuyer sieur dudit lieu et de Hélène de JOSSET, demeurant au service de Cléophille de BETHUNE, veuve de Etienne Saladin d'ANGLURE, baron dudit lieu, assistée de ladite dame de BETHUNE, sa maîtresse., 31 mai 1600; MC/ET/XXIII/218; fol. III/C/XXXVII
      contrat de mariage; Buternay, Suzanne de
    - § Transaction entre Jacques Vocquet, bourgeois de Paris, rue du Foin, et Jean Cadier, notaire au Châtelet de Paris, et Anne Donjat, sa femme séparée de biens, demeurant rue Montorgueil, paroisse Saint-Eustache., 12 juin 1600; MC/ET/XXIII/218; fol.0363
      Notaires des XVIe-XVIIIe siècles (4153 actes), par Claire Béchu, Catherine Grodecki, Marie-Antoinette Fleury, Madeleine Jurgens, Marie-Françoise Limon-Bonnet, Pierre-Yves Louis, Xenia Pamfilova, Isabelle Pebay, v. 1950, 1986-1994 (fichier papier entièrement dématérialisé; voir contexte dans le Plan d’orientation général - Notaires de Paris, guides thématiques du Minutier).
      Date de révision: 2010
      Date de création de la notice: 2004
      accord; Montorgueil (rue); Cadier, Jean; Doujat, Anne; Vocquet, Jacques; notaire
    - § Trois Procurations et quittance de la famille d'ABRADERACONIS; Déclaration; Reconnaissance - compte., 16 juin 1600 - 29 juin 1600; MC/ET/XXIII/218; fol. III/C/LXXVI; fol. III/C/IIII/XX/I; fol. IIII/C/II et III
      procuration; reconnaissance; quittance; déclaration
    - § Foi et hommage de Jean CARON, bourgeois de Paris, demeurant rue de la Harpe, aux religieux du couvent N.D. du Bois de Vincennes des Frères MINIMES, pour un fief sis en la prairie de Lagny., 28 juin 1600; MC/ET/XXIII/218; fol. III/C/IIII/XX/XVII
      Minimes (Frères)
    - § Compte entre Rachel BOCHART, veuve en 3e noces de François d'ABRADERACONIS, écuyer, sieur de PERDREAUVILLE, et Olivier d'ABRADERACONIS, son fils aîné., 29 juin 1600; MC/ET/XXIII/218; fol. IIII/C/II et III
      compte; Bochart, Rachel